最高法院刑事判決　　　　　　　　　　　　　　　九十三年度台上字第二四三二號
　　上　訴　人　甲○○
　　　　　　　　　　　　在押.
　　原審辯護人　簡松柏　原審法院公設辯護人
右上訴人因強盜案件，不服台灣高等法院台南分院中華民國九十三年三月十日第二審
判決（九十三年度上訴字第一０六號，起訴案號：台灣嘉義地方法院檢察署九十二年
度偵字第五六一三號），由原審之辯護人代為上訴，本院判決如左：
    主  文
上訴駁回。
    理  由
按刑事訴訟法第三百七十七條規定，上訴於第三審法院，非以判決違背法令為理由，
不得為之。是提起第三審上訴，應以原判決違背法令為理由，係屬法定要件。如果上
訴理由狀並未依據卷內訴訟資料，具體指摘原判決不適用何種法則或如何適用不當，
或所指摘原判決違法情事，顯與法律規定得為第三審上訴理由之違法情形，不相適合
時，均應認其上訴為違背法律上之程式，予以駁回。本件上訴人甲○○上訴意旨略稱
：刑法第三百二十一條第一項第二款所稱之門扇，應以具有安全設備之性質為限，此
參據最高法院二十五年上字第四一六八號判例略以：﹁所謂安全設備，係指依社會通
常觀念足認為防盜之設備而言，如其設備僅用以防止動物之逃逸，而不足認為防盜者
，與安全設備之意義不符﹂，即可明瞭。本件上訴人雖曾自陳：﹁（如何進入被害人
Ａ女家？）用機車鑰匙將紗門割破，再用手破壞紗門，手伸進去打開門閂而侵入﹂，
但紗門之功用，僅在於防止蚊蟲之進入屋內，與維護住家安全之安全設備即防盜設備
有別，是上訴人破壞紗門進而強盜，並不該當於毀壞門扇強盜罪名，上訴人原審辯護
人已於審判期日陳明上訴人不構成加重強盜罪之法律上理由，原判決遽依該罪處斷，
又未說明前開辯護意旨不足採之理由，有適用法則不當及理由不備之違法等語。
惟查原判決認定上訴人毀壞門扇強盜之事實，已明係依憑被害人林美鳳（即Ａ女）
於警詢及檢察官偵查時之指訴，證人何敏聰之證言，上訴人於第一審及原審審理時之
自白，扣案之金戒指一只、金項鍊及金手鍊各一條、手錶一只及變賣金飾所得新台幣
一萬元，暨附卷記載Ａ女受有左股骨頸骨骨折、右手第五掌骨骨折之診斷證明書、金
飾來源證明書影本及照片，為其所憑之證據。本件原判決認定上訴人以所有機車鑰匙
一支劃破毀壞被害人林美鳳住處鋁門紗網，再伸手入內開啟鋁門侵入宅內，將林美鳳
摔倒在地，至使林美鳳不能抗拒而強盜其所有財物等情，理由中並說明上訴人係毀壞
被害人鋁門紗網，再伸手入內開啟鋁門侵入（原判決第三頁），上訴人亦供陳其係用
機車鑰匙將紗門割破，再用手破壞紗門，手伸進去打開門閂而侵入（見一審卷第十五
頁），又上訴人所稱之紗門，即為原判決所認定之鋁門紗網，此由上訴人於警詢中陳
明其將鋁門紗窗（網）挖破一個洞，用手伸入洞口開啟鋁門窗鎖後進入屋內即明（見
警卷第三頁）。上訴人既使用機車鑰匙將鋁門紗網割破，才將手伸進去開啟鋁門侵入
宅內，可見該紗網是鋁門的一部分，有隔離阻止盜賊自外伸手入內開啟鋁門之防盜功
能，而非只是防止蚊蟲進入屋內而已，原審認上訴人係犯毀壞門扇強盜罪，並無不當
。又上訴人如何毀壞門扇進入宅內強盜，原判決已有所說明，亦無理由不備之情形。
上訴意旨憑持己見，謂被害人之鋁門紗網僅在防止蚊蟲進入屋內，與防盜設備有別，
進而指摘原判決適用法則不當及理由不備，難認係合法之上訴理由。其上訴違背法律
上之程式，應予駁回。
據上論結，應依刑事訴訟法第三百九十五條前段，判決如主文。
中　　　華　　　民　　　國　　九十三　　年　　　五　　　月　　 十三 　　日
                              最高法院刑事第十二庭
                                  審判長法官  陳　正　庸
                                        法官  賴　忠　星
                                        法官  張　清　埤
                                        法官  林　開　任
                                        法官  呂　永　福
      右正本證明與原本無異
                                              書  記  官
中　　　華　　　民　　　國　　九十三　　年　　　五　　　月　　 十八 　　日
                                                                        ｖ
